【裁判字號】    92,易,1514
【裁判日期】    920814
【裁判案由】    毒品危害防制條例
【裁判全文】
臺灣臺北地方法院刑事判決                        九十二年度易字第一五一四號
    公  訴  人  臺灣臺北地方法院檢察署檢察官
    被      告  甲○○  男  三.
右列被告因違反毒品危害防制條例案件，經檢察官提起公訴（九十二年度毒偵字第二
五四號）及移送併辦（九十二年度毒偵字第一三二三號），本院判決如左：
    主  文
甲○○連續施用第一級毒品，累犯，處有期徒刑捌月。
扣案之針筒貳支沒收、海洛因貳包（淨重各零點零柒公克及零點壹肆公克）沒收銷燬
之。
    事  實
一、甲○○前因違反槍砲彈藥刀械管制條例案件，經臺灣高等法院判處有期徒刑一年
    六月，於民國八十八年九月十六日執行完畢，猶不知悔改，又因施用毒品案件，
    經本院以九十一年度毒聲字第一九一號裁定送觀察、勒戒後，認無繼續施用毒品
    之傾向，經臺灣臺北地方法院檢察署檢察官於九十一年四月二十三日以九十年毒
    偵字第二二三六號為不起訴處分確定。詎甲○○仍不知悔改，又基於施用第一級
    毒品海洛因之概括犯意，自九十一年七、八月間某日某時起，至九十二年四月二
    十三日上午十時許，在台北市○○區○○路二段五十五巷四號住處等地點，以針
    筒注射之方式，每日一至二次之頻率，施用海洛因。為警先後於九十一年八月二
    十日上午十時五十分左右及九十二年四月二十三日上午十一時三十分左右，分別
    在台北市中正區○○○街一六一號前及同市○○區○○路四九九巷十弄口，查獲
    甲○○施用第一級毒品海洛因之犯行。並扣得甲○○所有，預備用以施打海洛因
    之針筒二支及海洛因二包（淨重各零點零七公克及零點一四公克）。經本院以九
    十二年度毒聲字第三八八號裁定送觀察、勒戒後，認有繼續施用毒品傾向。
二、案經臺北市政府警察局萬華分局報請臺灣臺北地方法院檢察署檢察官偵查起訴暨
    移送併辦。
    理  由
一、訊之被告甲○○坦承有於前揭時、地施用第一級毒品海洛因之事實，又被告經查
    獲後，前後二次在台北市政府警察局萬華分局所採集之尿水，均呈嗎啡陽性反應
    ，有臺灣檢驗科技股份有限公司之濫用藥物尿液檢驗報告及明生生物科技股份有
    限公司濫用藥物陽性檢體檢驗報告附卷可稽；而扣案之白粉二包，經送法務部調
    查局鑑驗均呈海洛因之反應，此有該局所出具之鑑定通知書附卷可憑；復有扣案
    預備供施用海洛因之針筒二支可稽，被告施用第一級毒品海洛因之犯行應堪確認
    。又被告前因施用毒品案件，經本院以九十一年度毒聲字第一九一號裁定送觀察
    、勒戒後，認無繼續施用毒品之傾向，經臺灣臺北地方法院檢察署檢察官於九十
    一年四月二十三日以九十年毒偵字第二二三六號為不起訴處分確定，此有臺灣台
    北地方法院檢察署九十年度毒偵字第二二三六號不起訴處分書、臺灣高等法院被
    告全國前案紀錄表可按。而被告本案經送觀察勒戒後，認有繼續施用毒品傾向，
    此有臺灣臺北看守所附設勒戒處所於九十二年六月二日所出具之有無繼續施用毒
    品傾向證明書附卷可參。是被告前因施用毒品犯行，因無繼續施用毒品之傾向，
    於檢察官不起訴處分確定後，五年內再犯毒品危害防制例第十條之罪，經觀察勒
    戒後，認有施用毒品之傾向之事實，應堪確認。是本件事證明確，犯行洵堪認定
    。
二、核被告其施用海洛因之所為，應依毒品危害防制條例第十條第一項施用第一級毒
    品罪處斷。其非法持有海洛因之低度行為，為非法施用海洛因之高度行為吸收，
    不另論罪。又其先後多次施用海洛因之行為、時間緊接、所犯構成要件相同之罪
    ，顯係基於概括之犯意反覆為之，為連續犯，依刑法第五十六條之規定論以一罪
    ，並加重其刑。至檢察官移送併辦部分（臺灣台北地方法院檢察署九十二年度毒
    偵字第一三二三號），與本案提起公訴之部分事實，有連續犯關係，屬裁判上一
    罪，為起訴效力所及，本院自得併予審理。又被告前因違反槍砲彈藥刀械管制條
    例案件，經臺灣高等法院判處有期徒刑一年六月，於民國八十八年九月十六日執
    行完畢，有卷附臺灣高等法院被告全國前案紀錄表可考，其於五年內再犯本件有
    期徒刑以上之罪，為累犯，應依刑法第四十七條之規定加重其刑，並依法遞加之
    。爰審酌被告前因施用毒品經觀察勒戒後，仍未能遠離毒品，顯見其戒毒意志薄
    弱，然其犯後於本院審理中復坦承犯行不諱，已有戒斷毒癮之環境與契機，暨其
    施用毒品之犯行，性質上屬於對自我身心健康之自戕行為，具有病患性人格之特
    質，及其本案施用毒品之情形、智識程度、生活情狀等一切情狀，爰量處如主文
    所示之刑，以示懲儆。扣案之第一級毒品海洛因二包，依毒品危害防制條例第十
    八條第一項前段規定沒收銷燬之。另扣案針筒二支，已據被告坦承為其所有，且
    預備供施用毒品之器具，爰依刑法第三十八條第一項第二款之規定諭知沒收。
據上論斷、依刑事訴訟法第二百九十九條第一項前段，毒品危害防制條例第十條第一
項、第十八條第一項前段，刑法第十一條前段、第五十六條、第四十七條、第三十八
條第一項第二款，判決如主文。
本案經檢察官陳舒怡到庭執行職務
中      華      民      國         九十二年       八月         十四日
                                      臺灣臺北地方法院刑事第六庭
                                          法  官  劉嶽承
右正本證明與原本無異。
如不服本判決，應於判決送達後十日內向本院提出上訴狀（應抄附繕本）。告訴人或
被害人如對於本判決不服者，應具備理由請求檢察官上訴，其上訴期間之計算係以檢
察官收受判決正本之日期為準。
                                          書記官  張耀鴻
中      華      民      國         九十二年       八月         十四日
附錄本案論罪科刑法條全文：
毒品危害防制條例第十條
施用第一級毒品者，處六月以上五年以下有期徒刑。
施用第二級毒品者，處三年以下有期徒刑。


司法院資訊處製作；財團法人民間司法改革基金會備份。
